臺灣苗栗地方法院刑事判決　　　　　　　　　　　　　九十三年度訴字第一六四號
　　公　訴　人　臺灣苗栗地方法院檢察署檢察官
　　被　　　告　甲○○
右列被告因毒品危害防制條例案件，經檢察官提起公訴（九十三年度毒偵字第三二二
號），本院合議庭裁定後，以簡式審判程序判決如左：
    主  文
甲○○施用第一級毒品，累犯，處有期徒刑拾月；又連續施用第二級毒品，累犯，處
有期徒刑捌月。應執行有期徒刑壹年伍月。
    事  實
一、甲○○曾於民國（下同）九十一年十月三十一日，因竊盜案件，經本院判處有期
    徒刑四月，於九十一年十一月二十五日判決確定，並於九十二年一月二日易科罰
    金執行完畢。
二、甲○○又曾於九十一年三月間，因一犯施用毒品案件，經本院裁定送觀察、勒戒
    後，認無繼續施用毒品傾向，由台灣苗栗地方法院檢察署檢察官於九十一年四月
    十九日以九十一年度毒偵字第一一八號為不起訴處分確定。又於九十一年十月間
    ，因二犯施用毒品案件，經本院裁定送觀察、勒戒後，認無繼續施用毒品傾向，
    由台灣苗栗地方法院檢察署檢察官於九十一年十一月十三日以九十一年度毒偵字
    第六一八號為不起訴處分確定。又於九十二年九月間，因三犯施用毒品案件，除
    經本院裁定送強制戒治（因毒品危害防制條例修正，業經檢察官簽結後免執行）
    外，並於九十二年十月三日，由本院分別判處有期徒刑四月（持有第一級毒品）
    、七月（施用第一級毒品）及四月（施用第二級毒品），定應執行刑為有期徒刑
    一年二月，於九十二年十二月十九日判決確定。
三、詎甲○○猶不知悔改，基於施用第一級毒品海洛因之犯意，於九十三年二月九日
    某時，在其苗栗縣苗栗市恭敬里十一鄰六十七之一號住處，以將海洛因摻入香煙
    內點燃吸食之方式，非法施用第一級毒品海洛因一次。復另基於施用第二級毒品
    安非他命之概括犯意，自九十二年十二月二十日起，至九十三年二月九日某時止
    ，連續在其上開住處，以將安非他命置於玻璃球內，下以火燒烤吸取其產生煙霧
    之方式，非法施用第二級毒品安非他命多次。嗣於九十三年二月十三日因他案入
    台灣苗栗看守所附設分監執行時，經該所對其採尿送驗結果，發現其尿液同時呈
    有甲基安非他命及嗎啡陽性反應，因而發現上情。
四、案經台灣苗栗看守所移送台灣苗栗地方法院檢察署檢察官偵查起訴。
    理  由
一、右揭事實，業據被告甲○○於本院審理時供承不諱，而其尿液經台灣苗栗看守所
    採集送請中山醫學大學附設醫院藥物濫用檢測中心檢驗結果，發現其尿液同時呈
    有甲基安非他命及嗎啡陽性反應，有中山醫學大學附設醫院藥物濫用檢測中心檢
    驗報告一紙在卷足憑。是被告甲○○自白其有施用第一級毒品海洛因、第二級毒
    品安非他命之犯行，應堪信為真實。
二、被告甲○○又曾於九十一年三月間，因一犯施用毒品案件，經本院裁定送觀察、
    勒戒後，認無繼續施用毒品傾向，由台灣苗栗地方法院檢察署檢察官於九十一年
    四月十九日以九十一年度毒偵字第一一八號為不起訴處分確定。又於九十一年十
    月間，因二犯施用毒品案件，經本院裁定送觀察、勒戒後，認無繼續施用毒品傾
    向，由台灣苗栗地方法院檢察署檢察官於九十一年十一月十三日以九十一年度毒
    偵字第六一八號為不起訴處分確定。又於九十二年九月間，因三犯施用毒品案件
    ，除經本院裁定送強制戒治外，並於九十二年十月三日，由本院分別判處有期徒
    刑四月（持有第一級毒品）、七月（施用第一級毒品）及四月（施用第二級毒品
    ），定應執行刑為有期徒刑一年二月，於九十二年十二月十九日判決確定，有刑
    案資料查註紀錄表、台灣高等法院被告全國前案紀錄表等在卷足憑。事證明確，
    被告甲○○五年內四犯施用毒品之犯行，洵堪認定。
三、核被告甲○○所為，係犯毒品危害防制條例第十條第一項施用第一級毒品罪、同
    條第二項施用第二級毒品罪。其非法持有海洛因、安非他命之低度行為，應分別
    為施用之高度行為所吸收，均不另論罪。被告甲○○先後多次施用第二級毒品安
    非他命之行為，時間緊接，所犯罪名之構成要件相同，顯係基於概括之犯意而為
    ，應依連續犯之規定論以一罪，並依法加重其刑。被告甲○○曾於九十一年十月
　　三十一日，因竊盜案件，經本院判處有期徒刑四月，於九十一年十一月二十五日
 　 判決確定，並於九十二年一月二日易科罰金執行完畢，有台灣高等法院被告全國
    前案紀錄表在卷足憑，五年內再犯本件有期徒刑以上刑之罪，為累犯，應依刑法
    第四十七條之規定，就施用第一級毒品部分加重其刑，就施用第二級毒品部分，
    遞加重其刑。被告甲○○所犯上開二罪，犯意各別，行為互殊，應分論併罰。爰
    審酌被告甲○○一再非法施用毒品，理應重罰，惟念其所犯僅戕害個人身心健康
    ，及犯後能坦白承認等一切情狀，本院並參酌檢察官之具體求刑，分別量處被告
    甲○○如主文所示之刑，並定其應執行之刑，以資懲儆。
四、至公訴人認被告甲○○係自九十二年十二月十日起，開始連續施用第一級毒品海
    洛因云云乙節，然為被告甲○○所堅決否認，辯稱：伊只有在入所服刑前三、四
    天，在家裡施用海洛因一次等語。按被告甲○○既坦承有施用一次海洛因之犯行
    ，並無再否認其他犯行之必要，且綜觀全卷，被告甲○○對其施用第一級毒品海
    洛因之日期，從未有自九十二年十二月十日起開始施用之供詞，故起訴書認為被
    告甲○○係自九十二年十二月十日起開始施用第一級毒品海洛因，並無所稽，故
    被告甲○○此部分之犯行無法證明，惟因與有罪部分，檢察官既認為有連續犯之
    裁判上一罪關係，本院自不另為無罪之諭知，附此敘明。
據上論斷，應依刑事訴訟法第二百七十三條之一第一項、第二百九十九條第一項前段
，毒品危害防制條例第十條第一項、第二項，刑法第十一條、第五十六條、第四十七
條、第五十一條第五款，判決如主文。
本案經檢察官林映姿到庭執行職務。
中　　　華　　　民　　　國　　　九十三　　　年　　　六　　月　　十一　　日
　                                      臺灣苗栗地方法院刑事第一庭
                                                法  官  柳  章  峰
右正本證明與原本無異。
如不服本判決，應於判決送達後十日內向本院提出上訴狀( 應附繕本 )。
                                                書記官  歐  明  秀
中　　　華　　　民　　　國　　　九十三　　　年　　　六　　月　　十一　　日
毒品危害防制條例第十條
施用第一級毒品者，處六月以上五年以下有期徒刑。
施用第二級毒品者，處三年以下有期徒刑。
